臺灣臺南地方法院刑事判決　　　　　　　　　　　　九十一年度交訴字第一五六號
　　公　訴　人　臺灣台南地方法院檢察署檢察官
　　被　　　告　乙○○
右列被告因公共危險案件，經檢察官提起公訴（九十一年度偵字第四九四一號），本
院判決如左：
    主  文
乙○○服用酒類，不能安全駕駛動力交通工具而駕駛，處有期徒刑肆月，如易科罰金
，以佰元折算壹日；又因過失傷害人，處有期徒刑肆月，如易科罰金，以佰元折
算壹日；又駕駛動力交通工具肇事，致人傷而逃逸，處有期徒刑陸月，如易科罰金，
以佰元折算壹日。應執行有期徒刑壹年，如易科罰金，以佰元折算壹日。
    事  實
一、乙○○曾於民國八十九年間因犯酒醉駕車公共危險罪，經本院以簡易判決判處拘
    役三十日確定，甫於八十九年六月十五日易科罰金執行完畢（未構成累犯），詎
    仍不知警惕，復於九十一年一月二十七日中午，在台南縣仁德鄉某工地內飲用含
    有酒精成分之保力達Ｂ後，本應注意飲用酒類後其吐氣所含酒精濃度超過每公升
    ０‧二五毫克以上者，不得駕駛車輛，按其情節又非不能注意，其能注意竟疏未
    注意，於上處飲用酒類後吐氣所含酒精濃度已遠逾每公升０‧四一毫克，已酒醉
    不能安全駕駛動力交通工具，詎乙○○仍不顧大眾行車之公共安全，於同日下午
    四時十分許，酒後駕駛車號Ｃ４─６５５５號自小客車，沿台南縣仁德鄉○○路
    ○段由南往北方向行駛，在行至中正路三段與土庫三街設有行車管制燈號之交岔
    路口時，本應注意汽車行駛時，駕駛人應注意車前狀況，並隨時採取必要之安全
    措施及汽車在同一車道行駛時，後車與前車之間應保持隨時可以煞停之距離，且
    行車速度，依標誌或標線之規定，而依當時情形，客觀上又無不能注意之情事，
    其能注意竟因不勝酒力而疏於注意該處為限速六十公里之交岔路口，可能會有車
    輛在前方停等紅燈之車前狀況，未減速慢行反以時速七十公里之高速超速急馳，
    適丙○○騎駛車號ＶＩＭ─７２８號輕型機車在同向前方路口停等紅燈，乙○○
    見狀煞停不及，致其自小客車車頭衝撞上丙○○之機車車尾，造成丙○○飛撞上
    小客車擋風玻璃後跌落地面，受有雙膝挫傷之傷害。詎乙○○肇事後，因畏懼己
    係酒後駕車恐遭索賠，竟未停車察看逕自駕車逃離現場。經丙○○記下乙○○所
    駕駛之自小客車車牌號碼並報警後，始為警循線於同日晚間七時五十九分許，在
    乙○○台南縣善化鎮田寮里六分寮六四之四號住處將其查獲，並當場測試其吐氣
    所含酒精濃度仍高達前開數值。
二、案經丙○○訴由台南縣警察局歸仁分局報請臺灣台南地方法院檢察署檢察官偵查
    起訴。
    理  由
一、訊據被告乙○○對於右開時、地酒後駕車因不勝酒力而發生追撞車禍，致告訴人
    丙○○受傷後復駕車逃逸之事實均坦承不諱，核與告訴人丙○○於警、偵訊及本
    院審理時到庭陳證之情節相符，復有台南縣警察局道路交通事故調查報告表、吐
    氣所含酒精濃度測試結果單、刑法第一百八十五條之三案件觀察紀錄表、台南市
    立醫院驗傷診斷書影本、台南縣警察局舉發違反道路交通管理事件通知單影本各
    一紙及現場相片八幀在卷可資佐證，又保力達Ｂ本身每100ml即含有8Gm之酒精成
    分乙節，亦有保力達Ｂ其主要成分及其含量標示籤一紙在卷可憑，而被告不僅自
    承駕駛前已喝了酒類保力達Ｂ，且其車禍逾三小時後經警測試其吐氣所含酒精濃
    度結果仍高達每公升０．四一毫克，有前開吐氣所含酒精濃度測試結果單一紙可
    稽，足認其於車禍當時吐氣所含酒精濃度應更高於此。按汽車駕駛人飲用酒類後
    其吐氣所含酒精濃度超過每公升０‧二五毫克以上者，不得駕車；汽車行駛時，
    駕駛人應注意車前狀況，並隨時採取必要之安全措施；汽車在同一車道行駛時，
    後車與前車之間應保持隨時可以煞停之距離；行車速度，依標誌或標線之規定，
    道路交通安全規則第一百十四條第二款、第九十四條第三項、第一項、第九十三
    條第一項分別定有明文。查被告有經正常考領汽車駕照，為有駕駛經驗之人，對
    於上開交通安全規則自知之甚稔，為其應注意之事項，而肇事當時係暮光、天候
    雨、標線清晰、有快慢車道劃分、路面無缺陷、無障礙物、正常號誌交岔路口、
    限速六十公里，有前開調查報告表可考，足見依當時狀況被告客觀上並無不能注
    意之情狀，而被告乙○○於肇事後經警測試其吐氣所含酒精濃度高達每公升０‧
    四一毫克，是其飲酒後應注意且能注意不得駕車而仍駕車，復未注意該處為限速
    六十公里之交岔路口，可能會有車輛在前方停等紅燈之車前狀況，未減速慢行反
    以時速七十公里之高速超速急馳，適告訴人丙○○騎駛機車在同向前方路口停等
    紅燈，而遭煞停不及之被告自小客車撞及受傷，因而肇事，被告自有違前開規定
    之注意義務，其顯有過失。又被告之過失行為與告訴人所受上開傷害之間，顯有
    相當因果關係，亦無疑義。而被告於案發當日經警測試其吐氣所含酒精濃度為每
    公升０‧四一毫克，已高出法律容許之每公升０．二五毫克甚多，再參酌被告當
    日係開車違規超速行駛，且未與前車之間保持隨時可以煞停之距離而有本件車禍
    事故等情以觀，顯見被告當時已因不勝酒力而影響其行車注意力及操控力，致無
    法注意其前方有車輛停等之車前狀況始發生本件碰撞車禍，其已不能安全駕駛動
    力交通工具，應可認定。故被告有酒後不能安全駕駛車輛而駕車及肇事後逃逸之
    犯行，均事證明確，洵堪認定。
二、核被告乙○○所為，係犯刑法第一百八十五條之三之酒後不能安全駕駛動力交通
    工具而駕駛罪、同法第二百八十四條第一項前段之過失傷害罪及同法第一百八十
    五條之四之駕車肇事逃逸罪。其所犯上開三罪間，犯意各別，行為互殊，應予分
    論併罰。又被告係酒醉駕車因而致人受傷，前開過失傷害罪部分，應依道路交通
    管理處罰條例第八十六條第一項規定加重其刑。爰審酌被告前有酒醉駕車之犯罪
    前科及其犯罪之動機、目的、手段，其生活狀況、智識程度，與本件犯罪所生之
    危險、損害、告訴人傷勢之輕重，及被告於酒後不顧大眾之行車安全而仍駕車，
    且於肇事後未救助傷者復行逃逸，惟其犯罪後尚知所悔悟，於本院審訊時能坦承
    犯行犯後態度尚稱良好等一切情狀，分別量處如主文所示之刑並諭知易科罰金之
    折算標準及定其應執行之刑，以資懲儆。
據上論斷，應依刑事訴訟法第二百九十九條第一項前段，道路交通管理處罰條例第八
十六條第一項，刑法第十一條前段、第一百八十五條之三、第一百八十五條之四、第
二百八十四條第一項前段、第四十一條第一項前段、第二項、第五十一條第五款，罰
金罰鍰提高標準條例第一條前段、第二條，判決如主文。
本案經檢察官甲○○到庭執行職務。
中      華      民      國      九十一      年    七    月    二十五    日
                                      臺灣臺南地方法院交通法庭
                                          法  官  張  瑛  宗
右正本證明與原本無異。
如不服本判決，應於判決送達後十日內，向本院提出上訴狀。
                                          書記官  陳  志  德
中      華      民      國      九十一      年    七    月    二十五    日
中華民國刑法第一百八十五條之三
服用毒品、麻醉藥品、酒類或其他相類之物，不能安全駕駛動力交通工具而駕駛者，
處一年以下有期徒刑、拘役或三萬元以下罰金。
中華民國刑法第一百八十五條之四
駕駛動力交通工具肇事，致人死傷而逃逸者，處六月以上五年以下有期徒刑。
中華民國刑法第二百八十四條
 (過失傷害罪)
因過失傷害人者，處六月以下有期徒刑、拘役或五百元以下罰金，致重傷者，處一年
以下有期徒刑、拘役或五百元以下罰金。
從事業務之人，因業務上之過失傷害人者，處一年以下有期徒刑、拘役或一千元以下
罰金，致重傷者，處三年以下有期徒刑、拘役或二千元以下罰金。
